---
title: "Análisis de Tablón"
#params:
#  encoding: "latin1"
output:
  pdf_document:
    keep_tex: yes
    #df_print: paged
    latex_engine: pdflatex
    pandoc_args: "--listings"
  html_notebook:
    code_folding: hide
    number_sections: yes
    toc: yes
    toc_float: yes
    df_print: paged
  html_document:
    toc: true
    theme: united
    toc_float: yes
    df_print: paged
author: "Sebastian Jaremczuk"
date: 2020-04-17
---




```{r include=FALSE}
library(tidyverse)
library(knitr)
library(kableExtra)
library(stringr)
library(glue)

```

```{r include=FALSE}

getwd()
path_base = '/home/rstudio/desercion/'

```


```{r include=FALSE}
# cargo todas las librerias en la carpeta lib

librerias.proyecto.actual = list.files(path = paste0(path_base, 'lib'))
librerias.proyecto.actual = librerias.proyecto.actual[!(librerias.proyecto.actual %in% c("README.md","globals.R","helpers.R"))]
librerias.proyecto.actual = str_c(paste0(path_base, 'lib/'), librerias.proyecto.actual, sep = '' )
librerias.proyecto.actual = librerias.proyecto.actual[str_ends(librerias.proyecto.actual, pattern = ".R") | str_ends(librerias.proyecto.actual, pattern = ".r")]
# cargo las librerias
sapply(librerias.proyecto.actual, source)

```


### carga de datos

```{r include=FALSE}
baseline <- read_csv(paste0(path_base,"outputs/00_datos_01/baseline_2009.csv"))
```

```{r include=FALSE}

# glimpse(baseline)

baseline =
  baseline %>%
  select(
    codigo.alumno = `Codigo Alumno`,
    Turno_Manana = Turno_Mañana,
    tipo_de_aprobacion_libre = `Tipo de aprobación_Libre`,
    tipo_de_aprobacion_cambio_curso = `Tipo de aprobación_Cambio Curso`,
    tipo_de_aprobacion_promociono = `Tipo de aprobación_Promociono`,
    edad_al_ingreso = `edad al ingreso`,
    tipo_de_aprobacion_no_firmo = `Tipo de aprobación_No Firmo`,
    ciclo_lectivo_de_cursada = `Ciclo Lectivo de Cursada`,
    tipo_de_aprobacion_firmo = `Tipo de aprobación_Firmo`,
    cant_resursada_regular = `Cantidad de veces recursada regular`,
    cant_recursada_regular_No_Recurso = `Descripción de recursada regular_No Recurso`,
    cant_recursada_regular_Recurso1vez = `Descripción de recursada regular_Recurso 1 Vez`,
    cant_recursada_regular_Recurso2vez = `Descripción de recursada regular_Recurso 2 Veces`,
    cant_recursada_regular_Recurso3vez = `Descripción de recursada regular_Recurso 3 Veces`,
    cant_recursada_regular_Recurso4vez = `Descripción de recursada regular_Recurso 4 Veces`,
    cant_recursada_regular_Recurso5vez = `Descripción de recursada regular_Recurso 5 Veces`,
    cant_recursada_regular_RecursoNveces = `Descripción de recursada regular_Recurso n Veces (>5)`,
    everything()
    )

baseline$codigo.alumno = as.character(baseline$codigo.alumno)
baseline$EsTecnico = as.character(baseline$EsTecnico)
baseline$deserto = as.character(baseline$deserto)


```


### Análisis Estadístico

A continuación se realiza un breve análisis estadístico sobre como quedan los campos en el tablón "Baseline_2009" después de la integración de la información, agregación de campos y campos calculados:


```{r echo=FALSE, message=FALSE, warning=FALSE, paged.print=TRUE}

# aux = describe_variable_tipo(baseline)
# 
# knitr::kable(aux, booktabs =T,
#              caption = "Tablon Tipo de Datos",
#              label = "tablon_tipo_datos") %>%
#   kableExtra::kable_styling(latex_options = c("striped", "hold_position")) %>%
#   kableExtra::row_spec(0, bold = T, color = "white", background = "black", align = "c")


```



```{r message=FALSE, warning=FALSE, include=FALSE}

aux = estadisticos_calidad(datos = baseline,
                     variables_excluir = c("codigo.alumno"),
                     generar_xlsx = F)

# lo dejo sin formato para que elija solo segun la compilacion
aux.est.cal = 
  kable(aux, booktabs =T,
             caption = "Tablón - Análisis Estadístico Numérico",
             label = "tablon_est_cal") %>%
  kable_styling(latex_options = c("striped", "hold_position", "scale_down")) %>%
  row_spec(0, bold = T, color = "white", background = "black", align = "c")


aux = estadisticos_numericos(datos = baseline,
                       variables_excluir = c("codigo.alumno"),
                       generar_xlsx = F)

aux.est.num1 =
  knitr::kable(aux[,1:10], booktabs =T, # lo dejo sin formato para que elija solo segun la compilacion
             caption = "Tablón Análisis Estadístico Numérico",
             label = "tablon_est_num1") %>%
  kableExtra::kable_styling(latex_options = c("striped", "hold_position", "scale_down")) %>%
  kableExtra::row_spec(0, bold = T, color = "white", background = "black", align = "c")

aux.est.num2 =
  knitr::kable(aux[,c(1,11:16)], booktabs =T, # lo dejo sin formato para que elija solo segun la compilacion
             caption = "Tablón Análisis Estadístico Numérico",
             label = "tablon_est_num2") %>%
  kableExtra::kable_styling(latex_options = c("striped", "hold_position", "scale_down")) %>%
  kableExtra::row_spec(0, bold = T, color = "white", background = "black", align = "c")


aux = estadisticos_categoricos(datos = baseline,
                         variables_excluir = c("codigo.alumno"),
                         generar_xlsx = F,
                         top = 3)

aux.est.cat =
  knitr::kable(aux, booktabs =T, # lo dejo sin formato para que elija solo segun la compilacion
             caption = "Tablón Análisis Estadístico categóricas",
             label = "tablon_est_cat") %>%
  kableExtra::kable_styling(latex_options = c("striped", "hold_position", "scale_down")) %>%
  kableExtra::row_spec(0, bold = T, color = "white", background = "black", align = "c")



```


```{r echo=FALSE, message=FALSE, warning=FALSE}
aux.est.cal
aux.est.cat
aux.est.num1
aux.est.num2
```

##### Dataset Supervisado: Valores en función de la clase

Como es un dataset supervisado, podría ser interesante ver los valores separados por clase. Por lo tanto el dataset y con el objeto solamente de realizar un análisis exploratorio, se divide según la clase y se realizan los estadísticos nuevamente.

```{r message=FALSE, warning=FALSE, include=FALSE}

df.SIdeserto =
  baseline %>%
  filter(deserto == 1)

df.SIdeserto.est.cal = 
  estadisticos_calidad(datos = df.SIdeserto,
                     variables_excluir = c("codigo.alumno"),
                     generar_xlsx = F)

df.SIdeserto.est.cal = 
  kable(df.SIdeserto.est.cal, booktabs =T,
             caption = "Tablón SI Desertores - Análisis Estadístico Numérico",
             label = "tablon_deserto_est_cal") %>%
  kable_styling(latex_options = c("striped", "hold_position", "scale_down")) %>%
  row_spec(0, bold = T, color = "white", background = "black", align = "c")


df.SIdeserto.est.num =
  estadisticos_numericos(datos = df.SIdeserto,
                       variables_excluir = c("codigo.alumno"),
                       generar_xlsx = F)

df.SIdeserto.est.num1 =
  knitr::kable(df.SIdeserto.est.num[,1:10], booktabs =T,
             caption = "Tablón SI Desertores - Análisis Estadístico Numérico",
             label = "tablon_deserto_est_num1") %>%
  kableExtra::kable_styling(latex_options = c("striped", "hold_position", "scale_down")) %>%
  kableExtra::row_spec(0, bold = T, color = "white", background = "black", align = "c")

df.SIdeserto.est.num2 =
  knitr::kable(df.SIdeserto.est.num[,c(1,11:16)], booktabs =T,
             caption = "Tablón SI Desertores - Análisis Estadístico Numérico",
             label = "tablon_deserto_est_num2") %>%
  kableExtra::kable_styling(latex_options = c("striped", "hold_position", "scale_down")) %>%
  kableExtra::row_spec(0, bold = T, color = "white", background = "black", align = "c")


df.SIdeserto.est.cat = 
  estadisticos_categoricos(datos = df.SIdeserto,
                         variables_excluir = c("codigo.alumno"),
                         generar_xlsx = F,
                         top = 3)
df.SIdeserto.est.cat =
  knitr::kable(df.SIdeserto.est.cat, booktabs =T, # lo dejo sin formato para que elija solo segun la compilacion
             caption = "Tablón SI Desertores - Análisis Estadístico categóricas",
             label = "tablon_deserto_est_cat") %>%
  kableExtra::kable_styling(latex_options = c("striped", "hold_position", "scale_down")) %>%
  kableExtra::row_spec(0, bold = T, color = "white", background = "black", align = "c")




```




```{r echo=FALSE, message=FALSE, warning=FALSE}

df.NOdeserto =
  baseline %>%
  filter(deserto == 0)

df.NOdeserto.est.cal = 
  estadisticos_calidad(datos = df.NOdeserto,
                     variables_excluir = c("codigo.alumno"),
                     generar_xlsx = F)

df.NOdeserto.est.cal = 
  kable(df.NOdeserto.est.cal, booktabs =T,
             caption = "Tablón NO Desertores - Análisis Estadístico Numérico",
             label = "tablon_no_deserto_est_cal") %>%
  kable_styling(latex_options = c("striped", "hold_position", "scale_down")) %>%
  row_spec(0, bold = T, color = "white", background = "black", align = "c")


df.NOdeserto.est.num =
  estadisticos_numericos(datos = df.NOdeserto,
                       variables_excluir = c("codigo.alumno"),
                       generar_xlsx = F)

df.NOdeserto.est.num1 =
  knitr::kable(df.NOdeserto.est.num[,1:10], booktabs =T,
             caption = "Tablón NO Desertores - Análisis Estadístico Numérico",
             label = "tablon_no_deserto_est_num1") %>%
  kableExtra::kable_styling(latex_options = c("striped", "hold_position", "scale_down")) %>%
  kableExtra::row_spec(0, bold = T, color = "white", background = "black", align = "c")

df.NOdeserto.est.num2 =
  knitr::kable(df.NOdeserto.est.num[,c(1,11:16)], booktabs =T,
             caption = "Tablón NO Desertores - Análisis Estadístico Numérico",
             label = "tablon_no_deserto_est_num2") %>%
  kableExtra::kable_styling(latex_options = c("striped", "hold_position", "scale_down")) %>%
  kableExtra::row_spec(0, bold = T, color = "white", background = "black", align = "c")


df.NOdeserto.est.cat = 
  estadisticos_categoricos(datos = df.NOdeserto,
                         variables_excluir = c("codigo.alumno"),
                         generar_xlsx = F,
                         top = 3)
df.NOdeserto.est.cat =
  knitr::kable(df.NOdeserto.est.cat, booktabs =T, # lo dejo sin formato para que elija solo segun la compilacion
             caption = "Tablón NO Desertores - Análisis Estadístico categóricas",
             label = "tablon_no_deserto_est_cat") %>%
  kableExtra::kable_styling(latex_options = c("striped", "hold_position", "scale_down")) %>%
  kableExtra::row_spec(0, bold = T, color = "white", background = "black", align = "c")



```


```{r echo=FALSE}

df.NOdeserto.est.cal
df.NOdeserto.est.cat
df.NOdeserto.est.num1
df.NOdeserto.est.num2

df.SIdeserto.est.cal
df.SIdeserto.est.cat
df.SIdeserto.est.num1
df.SIdeserto.est.num2

```


```{r echo=FALSE, message=FALSE, warning=FALSE}

gg_data =
  baseline %>%
  select_if(is.numeric)

gg_data =
  gg_data %>%
  mutate(
    deserto = baseline$deserto,
  ) %>%
  select(deserto, everything()) %>%
  gather(
    key = variable,
    value = valor,
    2:ncol(.)
  )
  




# armamos los grupos para graficar
g1 = c("tipo_de_aprobacion_libre", "tipo_de_aprobacion_cambio_curso",
       "tipo_de_aprobacion_promociono", "tipo_de_aprobacion_no_firmo",
       "tipo_de_aprobacion_firmo")
g2 = c("edad_al_ingreso")
g3 = c("cant_recursada_regular_No_Recurso", "cant_recursada_regular_Recurso1vez",
       "cant_recursada_regular_Recurso2vez", "cant_recursada_regular_Recurso3vez",
       "cant_recursada_regular_Recurso4vez", "cant_recursada_regular_Recurso5vez",
       "cant_recursada_regular_RecursoNveces")
g4 = c("Aprobado", "noAprobado", "Promociono")
g5 = c("Nota", "Nota_max_prom")
g6 = c("Turno_Noche", "Turno_Manana", "Turno_Tarde")

gg_data_grupos =
  gg_data %>%
  mutate(
    grupo = if_else(variable %in% g1, "tipo_de_aprobación",
                    if_else(variable %in% g2, "edad_al_ingreso",
                            if_else(variable %in% g3, "Cantidad_Recursadas",
                                    if_else(variable %in% g4, "cant_aprobados",
                                            if_else(variable %in% g5, "Notas", 
                                                    if_else(variable %in% g6, "Turnos", "resto"))))))
  )

# imprimimos por grupos
gg_explo_tablon_grupo =
  ggplot(data = gg_data_grupos %>% filter(grupo != "resto" & grupo != "Cantidad_Recursadas" & grupo != "tipo_de_aprobación" ),
         mapping = aes( x = variable, y = valor, fill = deserto)) +
    facet_wrap(~grupo, scales = "free", ncol = 2) +
      geom_boxplot() +
      theme_bw() +
      labs(x = "",
           y = "")

gg_explo_tablon_tipo_aprob =
  ggplot(data = gg_data_grupos %>% filter(grupo == "tipo_de_aprobación" ) %>% mutate( variable = str_replace(variable, pattern = "tipo_de_aprobacion_", replacement = "")),
         mapping = aes( x = variable, y = valor, fill = deserto)) +
    facet_wrap(~grupo, scales = "free", ncol = 2) +
      geom_boxplot() +
      theme_bw() +
      labs(x = "",
           y = "") +
    theme(
         axis.text.x = element_text(angle=50, hjust=1)
    )

gg_explo_tablon_tipo_recur =
  ggplot(data = gg_data_grupos %>% filter(grupo == "Cantidad_Recursadas") %>% mutate( variable = str_replace(variable, pattern = "cant_recursada_regular_", replacement = "")),
         mapping = aes( x = variable, y = valor, fill = deserto)) +
    facet_wrap(~grupo, scales = "free", ncol = 2) +
      geom_boxplot() +
      theme_bw() +
      labs(x = "",
           y = "") +
    theme(
         axis.text.x = element_text(angle=50, hjust=1)
    )

ggsave("./imagenes/gg_explo_tablon_grupo.png", plot = gg_explo_tablon_grupo)
ggsave("./imagenes/gg_explo_tablon_tipo_aprob.png", plot = gg_explo_tablon_tipo_aprob)
ggsave("./imagenes/gg_explo_tablon_tipo_recur.png", plot = gg_explo_tablon_tipo_recur)


gg_explo_tablon_grupo
gg_explo_tablon_tipo_aprob
gg_explo_tablon_tipo_recur



# l.gg = list()
# for(i in c(unique(gg_data$variable))){
#   # print(glue("{i}"))
#   
#   gg_data_x =
#     gg_data %>%
#     filter(variable == glue("{i}") )
#   
#   gg_imagen =
#     ggplot(data = gg_data_x, mapping = aes( x = variable, y = valor, fill = deserto)) +
#     geom_boxplot() +
#     theme_bw() +
#     labs(x = "", 
#          y = "")
#   
#   l.gg[[i]] = ggplotGrob(gg_imagen)
#   # print(gg_imagen)
#   
# }

# library(gridExtra)
# grid.arrange(grobs=l.gg, ncol=4)



```



#### Observaciones

De las tablas y gráficos anteriores podemos extraer la siguiente información:

* El dataset se encuentra balanceado. 43.88 % de los alumnos del dataset desertó mientras que el 56.12 % sigue en carrera.

* La variable **EsTecnico** tiene un 13.32% de datos nulos. Dependiendo el método que se use podrá tolerarse o no. En los casos que no se pueda tolerar, se tendrá que imputar algún valor o se podrá optar por descartar la variable.

* El valor mínimo de la variable **edad_al_ingreso** es 11. Un valor muy bajo y puede tratarse de un error. Se analizaron la cantidad de casos que existen en que esta variable tiene un valor menor a 17, que es la mínima edad que podría entrar un estudiante a la universidad respetando todos los ciclos lectivos sin adelantar ninguno de las etapas de estudio anteriores, y dicho valor es de 4 observaciones. Las cuales representan una cantidad insignificante respecto del total de observaciones 4558 (0.06%). Por lo tanto al no poder verificarlo por el momento se decide dejarlo.


```{r include=FALSE}

baseline %>% filter(edad_al_ingreso < 17)

```



```{r echo=FALSE, message=FALSE, warning=FALSE}


df.corr = 
  baseline %>%
  select_if(is.numeric)

# agrego el target y lo pongo como numerico asi se si esta correlacionado tmb con aluna variable
df.corr =
  df.corr %>%
  mutate(
    deserto = as.numeric(baseline$deserto)
  )

# names(df.corr)

aux = apply(df.corr, MARGIN = 2, var)
df_aux = data.frame(variable = names(unlist(aux)), var = unlist(aux))
row.names(df_aux) = NULL
# head(df_aux)


# df_aux %>% arrange(var)

corr = cor(df.corr)
# dim(corr)

corr.res =
  cbind.data.frame(
    nombrefila = rownames(corr),
    corr
  ) %>%
  gather(
    key = "nombrecolumna",
    value = "correl",
    2:(ncol(corr)+1)
  ) %>%
  arrange(desc(correl))

corr.res =
  corr.res %>%
  filter(nombrefila != nombrecolumna)

corr.res$correl = round(corr.res$correl, digits = 2)





```

#### Correlación entre todas las variables

```{r echo=FALSE, message=FALSE, warning=FALSE}

library(corrplot)
library(RColorBrewer)
library(gridGraphics)
library(gridExtra)

labels =
  data.frame(
    nombre = row.names(corr),
    nombre.id = paste0("v",as.character(seq(1:ncol(corr))))
  ) %>%
  mutate(
    leyenda = paste(nombre.id,": ",nombre) %>% str_replace_all(pattern = "cant_recursada_regular_", replacement = "") %>%
  str_replace_all(pattern = "tipo_de_aprobacion_", replacement = "aprob_"  )
  ) 

corr.sin.label =
  corr
row.names(corr.sin.label) = as.character(labels$nombre.id)
colnames(corr.sin.label) = as.character(labels$nombre.id)


# corrplot(corr = corr.sin.label, type="upper", order="hclust", tl.cex = 0.5, 
#        # addCoef.col = "black", # Add coefficient of correlation
#        # number.cex = .4,
#        tl.col="black", tl.srt=45, #Text label color and rotation
#        col=brewer.pal(n=8, name="RdYlBu"))
# # grabo lo que imprimo corrplot
# grid.echo()
# P1 <- grid.grab()
# # grid.draw(P1)


# install.packages("ggplotify")
# library(ggplotify)
# library(grid)
# library(gridGraphics)


# library(GGally)
# 
# ggcorr.all =
#   ggcorr(corr.label.corto,
#          hjust = 1, size = 2, color = "grey50",# angle = -45, #texto
#          nbreaks = 4, palette = "RdGy",
#          label = TRUE, label_size = 2, label_color = "white" # inside
#   ) 
#   theme(
#     legend.position = c(06,07)
#   )
# 
# ggsave("./imagenes/gg_corr_todas_variables.png", plot = ggcorr.all)
# 
# ggcorr.all

nombres = row.names(corr)
nombres = nombres %>% str_replace_all(pattern = "cant_recursada_regular_", replacement = "") %>%
  str_replace_all(pattern = "tipo_de_aprobacion_", replacement = "aprob_"  )

corr.label.corto = corr
row.names(corr.label.corto) = nombres
colnames(corr.label.corto) = nombres

# install.packages("ggcorrplot", dependencies = T)
library(ggcorrplot)

ggcorr.all =
  ggcorrplot(corr.sin.label,
             hc.order = TRUE, 
             type = "lower", 
             lab = TRUE, 
             lab_size = 2, 
             method="square",
             pch = 2,
             # hc.method = 
             # colors = RColorBrewer::brewer.pal(n = 4, name = "Dark2"),
             # colors = c("tomato2", "white", "springgreen3"), 
             # title="Correlogram of mtcars", 
             ggtheme=theme_bw
             )
  # annotate("text", label = paste("<p>",paste(labels$leyenda, collapse = ''),"<p/>"), x = 1, y = 10)
  #   theme(axis.title.x=element_blank(),
  #         axis.text.x=element_blank(),
  #         axis.ticks.x=element_blank())

tbl = tableGrob(labels[,3], theme = ttheme_minimal(base_size = 8, padding = unit(c(1.2,1.2), "mm")) )

grid.arrange(
  ggcorr.all,
  tbl,
  ncol=2,
  as.table=TRUE,
  widths = c(4,1)
)

ggsave("./imagenes/gg_corr_todas_variables.png", plot = ggcorr.all)

# ggcorr.all

```



#### Correlación entre las variables y la clase

Si bien la clase es categórica y la mayoría de las variables son numéricas, podemos convertir la clase en númerica convirtiendo los casos positivos en 1 y los negativos en 0. De esta forma podemos analizar por el coeficiente de correlación si es que existen variables predictoras que sigan o se acerquen al comportamiento de la clase. Como veremos en la sigueinte tabla, no hay una relación muy directa entre cada variable individual con la clase convertid en numérica. 

```{r echo=FALSE, message=FALSE, warning=FALSE}


# correlacion con la clase


corr.deserto =
  knitr::kable(corr.res %>%
                 filter(nombrefila == "deserto") %>%
                 arrange(desc(abs(correl))),
               booktabs =T, # lo dejo sin formato para que elija solo segun la compilacion
             caption = "Correlacion con la clase",
             label = "tablon_no_deserto_est_cat") %>%
  kableExtra::kable_styling(latex_options = c("striped", "hold_position")) %>%
  kableExtra::row_spec(0, bold = T, color = "white", background = "black", align = "c")

corr.deserto
```



